【裁判字號】    96,交上易,121
【裁判日期】    970114
【裁判案由】    過失傷害
【裁判全文】
臺灣高等法院高雄分院刑事判決       96年度交上易字第121號
上  訴  人
即  被  告  甲○○
上列上訴人因被告過失傷害案件，不服臺灣高雄地方法院96年度
交易字第271 號中華民國96年10月17日第一審判決（起訴案號：
臺灣高雄地方法院檢察署96年度調偵字第31號），提起上訴，本
院判決如下：
    主  文
上訴駁回。
甲○○緩刑貳年。
    事  實
一、甲○○於民國95年（起訴書誤繕為96年）8 月28日下午1 時
    50分許，騎乘車牌號碼XIL- 928號重機車，於高雄市新興區
    ○○○路206 號「中國信託」銀行前騎樓下之人行道欲進入
    機車道時，疏未注意車前狀況，起駛前未讓行進中之車輛先
    行。而依當時情形又無不能注意之情事，竟疏於注意及此，
    而貿然進入機車道，而與沿民生一路由東向西行駛，騎乘車
    牌號碼YFQ-730 號重機車騎士乙○○發生擦撞，致乙○○人
    車倒地因而受有右足脛、腓骨開放粉碎性骨折及右肩、右腕
    扭挫傷等處傷害。
二、案經乙○○訴由高雄市政府警察局新興分局報告臺灣高雄地
    方法院檢察署檢察官偵查起訴。
    理  由
一、上訴人即被告甲○○所犯係死刑、無期徒刑、最輕本刑為3
    年以上有期徒刑以外之罪，已經被告就被訴事實為有罪之陳
    述，經本院聽取當事人之意見後，依刑事訴訟法第273 條之
    1 第1 項之規定，裁定進行簡式審判程序。本件卷內之人證
    、書證等證據，依同法第273 條之2 規定，不受第159 條第
    1 項關於傳聞法則規定之限制，均有證據能力，合先明。
二、上開事實業據被告甲○○於本院坦承認罪（見本院卷第17、
    29頁），核與告訴人即證人乙○○於警詢、原審證述情節相
    符，並有道路交通事故現場圖、道路交通事故調查報告表(一)
    、(二)、交通事故現場照片、高雄市立民生醫院診斷證明書附
    卷可稽（見警卷第1 至3 頁、第8 、10頁、原審卷第41至53
    頁）。又由上開凹處至撞擊點約為3.5 公尺，為被告及乙○
    ○所不爭執（見原審卷第77頁），則由被告自紅磚人行道右
    轉民生一路直行，至乙○○撞擊被告機車右後側時間甚短，
    顯見當時乙○○騎乘之機車已距離上開凹處甚近，如被告有
    確認過左側有無來車，當應注意到乙○○之機車已在近處，
    惟被告騎乘之機車甫進入民生一路，即遭乙○○騎乘機車反
    應不及追撞，足認被告確實於起駛前未讓行進中之車輛先行
    ，逕行進入該路段，因乙○○之機車已相當接近該處，而無
    法閃避而生碰撞；且經原審函送高雄市政府交通局車輛行車
    事故鑑定委員會鑑定之鑑定結果「一、甲○○起駛前未讓行
    進中車輛先行，為肇事原因。二、乙○○無肇事原因；參該
    鑑定委員會96年9 月4 日高市車鑑字第0960003130號函及所
    附鑑定意見書（原審卷第60至61頁）」，亦同本院上開認定
    。又被告上開過失行為與告訴人上開傷害之間，亦有相當因
    果關係。本件事證明確，被告所為上開過失傷害犯行，堪以
    認定。
三、核被告所為，係犯刑法第284 條第1 項前段之過失傷害罪。
    原判決因而適用刑法第284 條第1 項前段、第41條第1 項前
    段，刑法施行法第1 條之1 、中華民國96年罪犯減刑條例第
    2 條第1 項第3 款、第7 條等規定，審酌被告駕駛機車，本
    應謹慎注意遵守交通規則，以維自身及其他參與道路交通者
    之安全，竟疏未遵守起駛前應讓行進中之車輛先行之交通規
    則，因而肇事致被害人受有上開傷害，被告無前科紀錄之素
    行良好，亦支付被害人部分賠償等一切情狀，量處有期徒刑
    4 月，並因被告犯罪時間在96年4 月24日以前，所犯之罪合
    於減刑條件，依上開規定，減為有期徒刑2 月，並審酌被告
    犯罪情節、教育程度、經濟狀況等情（見被告警詢筆錄之基
    本資料欄），諭知以新台幣2 千元折算1 日之易科罰金折算
    標準。
四、經核原判決上開認事用法，均無不合，量刑亦屬允當。被告
    上訴指摘原判決量刑過重，即無理由，應予駁回。又查被告
    未曾因故意犯罪受有刑徒刑以上刑之宣告，有臺灣高等法院
    被告前案紀錄表在卷可參（見本院卷第9 頁），此次係屬偶
    發過失犯，況被告於本院審理中已賠償19萬元予告訴人而達
    成和解，有和解書、收據、告訴人存摺影本附於本院卷可憑
    ，足認被告經此論罪科刑之教訓，當知警惕，應無再犯之虞
    ，本院認其所宣告之刑，以暫不執行為適當，爰併宣告緩刑
    2 年。
據上論斷，應依刑事訴訟法第368 條，刑法第74條第1 項第1 款
，判決如主文。
本案經檢察官方娜蓉到庭執行職務。
中    華    民    國    97    年    1     月    14    日
                  刑事第一庭    審判長法  官  郭雅美
                                      法  官  莊崑山
                                      法  官  張意聰
以上正本證明與原本無異。
本判決不得上訴。
中    華    民    國    97    年    1     月    14    日
                                      書記官  陳金
附錄本件判決論罪科刑法條：
刑法第284 條第1 項
因過失傷害人者，處6 月以下有期徒刑、拘役或5 百元以下罰金
，致重傷者，處1 年以下有期徒刑、拘役或5 百元以下罰金。


司法院資訊處製作；財團法人民間司法改革基金會備份。
